# 存在处置子公司时，合并资产减值准备表和递延所得税资产如何勾稽检查？

提问人：白色鸟 时间：2017-02-22 23:54:27
求助陈版，母公司 2016 年 12 月处置子公司，年末编制合并报表时，并入已处置子公司1-11月利润表和现流表。子公司利润表中资产减值损失为负数，主要是1-11月坏账准备变动引起。母子公司税率均为25%，并表后，合并资产减值准备表中与递延所得税资产比率低于25%（无其他影响递延所得税资产的因素，都是坏账变动）。而正常情况下，二者之间关系是勾稽的。请问该种情况是否合理，谢谢？个人认为是已处置子公司没有纳入资产负债表，而利润表里有资产减值损失引起？请赐教！

回答人：chenyiwei
在发生处置子公司或非同一控制下合并增加子公司的情况时，因合并范围变动导致的递延所得税资产、负债在购买日或处置日的变动，其对应科目都不是递延所得税费用，所以可能导致本期递延所得税增减变动与所得税费用中的递延所得税费用金额不一致的情况。关键要合理解释，并且期末暂时性差异金额和计提的递延所得税资产余额之间的比例关系仍应成立。

提问人：白色鸟 时间：2017-02-23 08:53:35
谢谢版主！还有疑问，如果已处置的子公司利润表1-11月仍有资产减值损失，，但无递延所得税资产，应该如何处理？

回答人：chenyiwei
这部分递延所得税资产因合并范围减少子公司而转出的影响，实际上是体现在合并报表的投资收益而不是所得税费用中了。所以会导致勾稽关系有差异。

提问人：白色鸟 时间：2017-02-25 16:21:27
谢谢陈版主。再次请教陈老师：假设母公司A、子公司B、子公司C企业所得税均为25%，期初坏账准备均为 50 万。子公司C本期 12 月处置。期末个别报表中，母公司A、子公司B确认的递延所得税资产均为 25 万，对应的可抵扣暂时性差异均为坏账准备，即期末坏账准备各为 100 万。子公司C本期收回上期确认的应收款项，且没有发生新的应收款项，期末各别报表中确认的递延所得税资产为 0 ，资产减值损失为-50万。在不考虑其他影响递延所得税事项的情况下，请教陈版：期末合并资产减值准备表中合并口径的坏账准备金额是否为 100 （A）+100（B）-50（C）=150万，合并递延所得税资产=25（A）+25（B）-0（C）=50万。如果没有别的合并抵消调整，比例不等于25%，不知这样是否合理，请陈版不吝赐教。

回答人：chenyiwei
合并口径期末坏帐准备仍为 200 万，本期发生额为－ 50 万。合并递延所得税资产期末为 50 万，本期递延所得税费用为－12.5万。都满足 25 ％的比例。